臺灣雲林地方法院刑事判決　　　　　　　 96年度易字第341號
公　訴　人　臺灣雲林地方法院檢察署檢察官
被　　　告　乙○○
　　　　　　　　　　（現羈押於臺灣雲林看守所）
上列被告因竊盜案件，經檢察官提起公訴（96年度偵字第2032號
、第2487號、第2564號），並經檢察官追加起訴（即96年度偵字
第2006號、第2985號），經合併程序，被告於準備程序進行中，
就被訴事實為有罪之陳述，本院合議庭裁定由受命法官獨任依簡
式審判程序審理，判決如下：
    主      文
乙○○所犯如事實欄一之(一)、(三)、(四)竊盜罪，均累犯，依序處
拘役貳拾日，拘役如易科罰金，以新臺幣壹仟元折算壹日、有期
徒刑月、拘役拾日，拘役如易科罰金，以新臺幣壹仟元折算壹
日。又於夜間侵入住宅竊盜，累犯，處有期徒刑拾月。又竊盜未
遂，累犯，處有期徒刑貳月。應執行有期徒刑壹年貳月、拘役貳
拾伍日，拘役如易科罰金，以新臺幣壹仟元折算壹日。
    事      實
一、乙○○前因竊盜案件，經臺灣桃園地方法院（下稱桃園地院
    ）、本院，各於民國94年7月29日、94年10月23日，以94年
    度桃簡字第1003號、94年度簡字第161號，分別判處有期徒
    刑3月、5月確定，經另定應執行有期徒刑7月確定，並於95
    年6月5日縮刑期滿執行完畢。詎仍不思悔改，竟意圖為自己
    不法之所有，基於各別犯意：
    (一)於96年3月9日凌晨3時35分許，駕駛車牌號碼NY-5553號自
      用小客車，至雲林縣斗六市○○路100巷7弄8號前，開啟
      邱玉林所有車牌號碼H9-4126號自用小客車車門後，徒手
      竊取車內之零錢新臺幣（下同）200餘元得手。嗣警根據
      該處監視器錄影畫面循線查獲。
    (二)於96年4月1日凌晨3時34分許之夜間，至雲林縣斗六市○
      ○路12號3-3樓甲○○住處，見該處大門未鎖，乃徒手開
      啟大門，侵入其內，竊取甲○○所有之黃金戒指1只及現
      金400元。得手後，旋於同日前往雲林縣斗六市○○路196
      號「統一銀樓」，將上開黃金戒指以2,900元代價售予不
      知情之夏勝枝，所得贓款均花用殆盡。
    (三)於96年4月6日上午10時50分許，侵入賴永春位在雲林縣斗
      六市○○路33之3號住處內（侵入住宅部分未據告訴），
      徒手竊取賴永春所有型號YU-1683之車用喇叭2組，得手後
      ，旋駕駛車牌號碼NY-5553號自用小客車載運上述車用喇
      叭離去。
    (四)於96年4月12日凌晨4時許，行經雲林縣斗六市○○路72
      巷14號前，見鄭富仁所有車牌號碼5M-1896號自用小客車
      車門未鎖，乃徒手開啟該車車門，竊取置於該車門旁，因
      車門開啟落地之鄭富仁所有之紅包袋28個而置入其左褲口
      袋內而得手，旋為警查獲。
    (五)於96年5月31日下午6時16、17分許，騎乘車牌號碼
      GPZ-146號重型機車，行經雲林縣斗六市○○路2號康雅洲
      住處，見該住處之車庫未關，以及康雅洲所有之車牌號碼
      N3-4999號自用小客車無人看管，竟侵入該車庫內（侵入
      住宅部分未據告訴），徒手開啟未上鎖之前開自用小客車
      車門，進入車內物色並搜尋車內財物，旋於同日時20分許
      ，為康雅洲發覺，喝令乙○○下車，始未得逞，並扣得鑰
      匙1把。
二、案經邱玉林訴由雲林縣警察局斗六分局報告臺灣雲林地方法
    院檢察署檢察官偵查起訴。
    理      由
一、上開犯罪事實，業據被告乙○○於本院審理中坦承不諱，核
    與被害人甲○○、鄭富仁、康雅洲、賴永春、告訴人邱玉林
    之指訴及劉張玉胭、夏勝枝、NGUYEN THI HUONG之陳述情節
    相符，並有飾金買入登記表、贓物認領保管單、車籍查詢-
    基本資料詳細畫面、NGUYEN THI HUONG手抄車牌號碼紙張各
    1紙、蒐證照片14張及監視器翻拍照片14張附卷足憑，堪認
    被告之自白與事實相符，本件事證明確，被告犯行堪以認定
    ，應依法論科。
二、論罪科刑之理由：
    (一)核被告乙○○事實欄一、(一)、(三)、(四)所為，係犯刑法第
      320 條第1項之竊盜罪、事實欄一、(二)所為，係犯刑法第
      321條第1項第1款之夜間侵入住宅竊盜罪、事實欄一、(五)
      所為，係犯刑法第320條第3項、第1項之竊盜未遂罪。
    (二)被告所犯上開5罪，犯意各別，行為不同，應分論併罰。
    (三)被告前因竊盜案件，經桃園地院、本院，各於94年7月29
      日、94年10月23日，以94年度桃簡字第1003號、94年度簡
      字第161號，分別判處有期徒刑3月、5月確定，經另定應
      執行有期徒刑7月確定，並於95年6月5日縮刑期滿執行完
      畢，有臺灣高等法院被告前案紀錄表1份附卷可考，其於
      前開有期徒刑執行完畢後5年內，故意犯本件有期徒刑以
      上之罪，均為累犯，均依法加重其刑。
    (四)又其事實欄一、(五)已進入康雅洲上開自用小客車內著手物
      色並搜尋財物，未及竊取即為康雅洲發現而未得逞，為未
      遂，應減輕其刑，並就此部分依法先加後減之。
    (五)爰審酌被告有構成累犯之前科已如前述，其竟不知檢點行
      徑，因貪圖小利，竟一再竊取他人之物，造成告訴人及被
      害人之困擾及財產損失，並其所竊取之物價值尚非甚高，
      及其犯後坦白承認，態度尚稱良好等一切情狀，分別量處
      如主文所示之刑，及就拘役部分諭知易科罰金之標準，並
      定其應執行之刑，及就拘役部分諭知易科罰金之標準。至
      公訴人就被告起訴及追加起訴部分分別求處有期徒刑1 年
      6 月及7 月，查被告前於偵查中雖未就全部犯行均予坦承
      ，惟至本院審理時則均予坦認，並顯有悔意，是認公訴人
      上開刑度尚屬過重，並此說明。
    (六)又公訴人主張被告前因竊盜等案件，於95年6月5日縮短刑
      期執行完畢後未滿1年，即先後再犯數起竊盜案件，顯見
      被告有犯竊盜罪之習慣，認應依竊盜犯贓物犯保安處分條
      例第3條第1項規定，於刑之執行前，令入勞動場所強制工
      作等語。然查強制工作雖屬保安處分性質，惟其執行以3
      年為期，且對人身自由拘束強度甚高，其執行期間甚可能
      遠超過被告所受宣告之刑度，故本院衡酌本件被告雖於短
      短時間內行竊達5次，但考量其所竊取之財物價值非高，
      採取之手段亦非對社會公安有高度危險性，並其有正當工
      作，有工作證明1份附卷可考，尚難憑此即認定被告有犯
      竊盜罪之習慣，再衡諸其前開竊盜情節，因認被告並無於
      刑之執行前令入勞動場所強制工作之理由及必要，附此敘
      明。
    (七)末查扣案之鑰匙1把，為被告所有，惟係其平日使用之車
      牌號碼NY-5553號自用小客車之車鑰匙，非供竊取之用，
      業據其供稱在卷，爰不得沒收，附此說明。
三、據上論斷，應依刑事訴訟法第273 條之1 第1 項、第299 條
    第1項前段，第321條第1項第1款、第320條第1項、第320條
    第3 項、第1 項、第47條第1 項、第41條第1 項前段、第51
    條第5 款、第6款，刑法施行法第1 條之1 ，判決如主文。
本案經檢察官蕭如娟到庭執行職務
中　　華　　民　　國　　96　　年　　7 　　月　　11　　日
                  刑事第二庭  法  官
以上正本證明與原本無異。
如不服本判決，應於判決送達後10日內，向本院提出上訴狀。（
須附繕本）
                              書記官  金  雅  芳
中　　華　　民　　國　　96　　年　　7 　　月　　11　　日
附錄本案論罪科刑法條全文
